臺灣高等法院臺中分院刑事判決
                                   104年度上易字第1042號
上  訴  人
即  被  告  郭佳驊



上列上訴人因竊盜案件，不服臺灣臺中地方法院104年度審易字
第1436號中華民國104年8月13日第一審判決（起訴案號：臺灣臺
中地方法院檢察署104年度偵字第7288號），提起上訴，本院判
決如下：
    主  文
原判決撤銷。
庚○○犯如附表所示之罪，各處如附表所示之刑，應執行有期徒
刑肆年肆月，且應於刑之執行前，令入勞動處所強制工作參年。
    犯 罪 事 實
一、庚○○前因竊盜案件，於民國100年4月26日經臺灣臺中地方
    法院以100年度易字第846號判處有期徒刑8月、4月、3月（
    共2罪），定應執行有期徒刑1年2月，於同年5月23日確定，
    經送執行，甫於101年8月1日縮短刑期執行完畢出監。詎猶
    不知悔悟，因欠缺尊重他人財產權之正確觀念，為圖自己之
    不法利益，任意竊取他人之物，對於竊盜犯罪已成為日常之
    慣性行為，而有實施竊盜犯罪之習慣，竟基於意圖為自己不
    法所有之竊盜犯意，於附表所示時間、地點，以附表所示方
    式，竊取己○○、未○○、寅○○、丁○○、卯○○、陳○○、丑○○、甲○○、午○○、戊○○、壬○○、癸○○、
    子○○、丙○○、巳○○、辰○○等人所有如附表所示之財
    物。嗣經警方接獲報案及調閱監視器錄影畫面，始循線查獲
    上情。
二、案經己○○、未○○、寅○○、丁○○訴由臺中市政府警察
    局第六分局報告臺灣臺中地方法院檢察署檢察官偵查起訴。
    理  由
壹、有關證據能力方面
一、按刑事訴訟法第159條之5規定：「（第1項）被告以外之人
    於審判外之陳述，雖不符前4條之規定，而經當事人於審判
    程序同意作為證據，法院審酌該言詞陳述或書面陳述作成時
    之情況，認為適當者，亦得為證據。（第2項）當事人、代
    理人或辯護人於法院調查證據時，知有第159條第1項不得為
    證據之情形，而未於言詞辯論終結前聲明異議者，視為有前
    項之同意。」其立法意旨在於傳聞證據未經當事人之反對詰
    問予以核實，原則上先予排除，惟若當事人已放棄詰問或未
    聲明異議，基於證據資料愈豐富，愈有助於真實發現之理念
    ，且強化言詞辯論原則，法院自可承認該傳聞證據例外擁有
    證據能力。又按刑事訴訟法第159條之5立法意旨，在於確認
    當事人對於傳聞證據有處分權，得放棄反對詰問權，同意或
    擬制同意傳聞證據可作為證據，屬於證據傳聞性之解除行為
    ，如法院認為適當，不論該傳聞證據是否具備刑事訴訟法第
    159條之1至第159條之4所定情形，均容許作為證據，不以未
    具備刑事訴訟法第159條之1至第159條之4所定情形為前提。
    此揆諸「若當事人於審判程序表明同意該等傳聞證據可作為
    證據，基於證據資料愈豐富，愈有助於真實發見之理念，此
    時，法院自可承認該傳聞證據之證據能力」立法意旨，係採
    擴大適用之立場。蓋不論是否第159條之1至第159條之4所定
    情形，抑當事人之同意，均係傳聞之例外，俱得為證據，僅
    因我國尚非採澈底之當事人進行主義，故而附加「適當性」
    之限制而已，可知其適用並不以「不符前4條之規定」為要
    件（最高法院104年度第三次刑事庭會議決議參照）。經查
    ，本判決下述所引用之供述證據（含言詞及書面供述），檢
    察官、上訴人即被告庚○○（下稱被告），均同意本判決所引
    用之下列供述證據之證據能力（見本院卷第51至52頁），本
    院審酌各該證據作成時之情形，亦無違法或不當取證之瑕疵
    ，且均與本案之待證事實有關，認以之作為本件之證據亦無
    不適當之情形，應認均有證據能力。
二、復按刑事訴訟法第159條至第159條之5有關傳聞法則之規定
    ，乃對於被告以外之人於審判外之言詞或書面陳述所為之規
    範；至非供述證據之物證，或以科學、機械之方式，對於當
    時狀況所為忠實且正確之記錄，性質上並非供述證據，應無
    傳聞法則規定之適用，如該非供述證據非出於違法取得，並
    已依法踐行調查程序，即不能謂其無證據能力。本案下引之
    非供述證據，均與本案待證事實具有關聯性，公訴人、被告
    皆不爭執其證據能力，且無證據證明有何偽造、變造或公務
    員違法取得之情事，復經本院依法踐行調查證據程序，自得
    作為證據，而有證據能力。
貳、有關實體認定方面
一、上開犯罪事實，業據被告於本院審理時坦承不諱（見本院卷
    第55頁），且經證人即告訴人未○○、寅○○、丁○○、證人即被
    害人卯○○、辛○○、甲○○、午○○、戊○○、壬○○、癸○○、子○○、
    丙○○、辰○○於警詢之證述、證人即被害人己○○、丑○○、巳○○
    警詢及原審審理時之證述明確，復有附表證據欄所列證據在
    卷可參（各該項證據名稱及卷頁，均詳附表證據欄所示），
    足見被告自白確與犯罪
    事實相符。至附表編號11所示部分，告訴人寅○○雖指訴遭
    竊之物品另有電腦喇叭1個（見警卷第106頁背面），且遭竊
    之隨身碟20支；然此為被告所否認，並辯稱：我沒有竊得電
    腦喇叭，行竊得手之隨身碟（10支）都已經給警方查扣等語
    （見警卷第17頁）。而本案依現場監視錄影畫面所示，僅攝
    錄被告在屋內翻找財物之情形，並無拍攝到被告竊取得手財
    物之情形，且告訴人亦未提出證據證明確有失竊該等財物，
    佐以，被告對於其餘竊得財物之去向，亦均供明在卷，衡情
    ，顯無刻意就此為不實陳述之必要，基上所述，既無法證明
    告訴人同時有失竊此部分之物品（即電腦喇叭1個、隨身碟1
    0支），自應為有利被告之認定，即被告此次竊得告訴人之
    財物，並不包括此部分之財物，併予敘明。綜上所述，本件
    事證明確，被告犯行洵堪認定，應予依法論科。
二、論罪科刑
（一）按刑法第321條第1項所列各款為竊盜之加重條件，如犯竊
      盜罪兼具數款加重情形時，因竊盜行為祇有一個，仍祇成
      立一罪，不能認為法律競合或犯罪競合，但判決主文應將
      各種加重情形順序揭明，理由並應引用各款，俾相適應。
      所謂「住宅」，乃指人類日常居住之場所而言；又所謂有
      人居住之建築物，不以行竊時有人居住其內為必要，其居
      住人宿於樓上，或大樓管理員居住另室，而乘隙侵入其他
      房間行竊者，均不失為侵入有人居住之建築物行竊（最高
      法院著有76年臺上字第2972號、69年臺上第3945號判例意
      旨參照），查被告庚○○就附表一編號2至4、8至10、12至1
      5所示10次竊盜犯行，均係侵入他人日常居住之處所，核
      其所為均係犯刑法第321條第1項第1款侵入住宅竊盜罪；
      又被告就附表一編號5至7、11等4次犯行，雖其行竊地點
      即臺中市○○區○○○○街00號之0樓前房間及0樓後房間均係作
      為工作室使用，並非住宅，惟其0樓即為告訴人未○○及被
      害人甲○○之臥室；而就附表一編號11址設臺中市○○區○○○
      街00號之0樓雖為○○通訊科技有限公司之辦公室，然該建
      築物0樓即為告訴人丁○○平時居住之處所，且上開二建築
      物之各該樓層間均使用同一樓梯，可相互連通，對於整體
      建築物有密不可分之關係，復均有人宿於樓上，有卷附臺
      中市政府警察局第六分局○○派出所警員陳○○於104年7月20
      日所製作之職務報告、建物現場圖4張、現場照片14張及
      證人即告訴人寅○○於警詢中之證述等可稽（見原審卷第11
      2頁、第128頁至138頁），則揆諸前開判例要旨．被告就此
      部分所為，則均係犯刑法第321條第1項第1款侵入有人居
      住之建築物竊盜罪。公訴意旨就此部分認係侵入住宅竊盜
      ，容有誤會，應予敘明。
（二）次按刑法第321條第1項第2款規定將「門扇」、「牆垣」
      、「其他安全設備」並列，則所謂「門扇」專指門戶而言
      ，應屬狹義，僅指分隔住宅或建築物內外之間之出入口大
      門而言；而所謂「其他安全設備」，指門扇牆垣以外，依
      通常觀念足認防盜之一切設備而言，如電網、門鎖以及窗
      戶等是，至於已經入大門室內之住宅或建築物內部諸門，
      不論是房間門、廚房門、通往陽台之落地鋁製玻璃門，則
      應認係「其他安全設備」，最高法院25年上字第4168號判
      例意旨，司法院（73）廳刑一字第603號及臺灣高等法院
      暨所屬法院72年度法律座談會刑事類第28號研討結果可資
      參照。是以，核被告就附表一編號1所示攀越窗戶侵入住
      宅而竊盜之所為，應係犯刑法第321條第1項第1款、第2款
      之踰越安全設備、侵入住宅竊盜罪。公訴意旨就此部分認
      係毀越門扇侵入住宅竊盜，尚有誤會。
（三）被告就附表編號5、6、7所示竊盜行為，其係於同一時間
      ，在臺中市○○區○○○○街00號0樓及0樓被害人未○○、甲○○、
      午○○共同從事網拍事業之工作室，同時竊取分屬被害人未
      ○○、甲○○、午○○所有之財物，而侵害數法益，為同種想像
      競合犯，應依刑法第55條前段規定，從一竊盜罪處斷，起
      訴書認應分論併罰，容有誤會。
（四）被告先後犯如附表所示共13次竊盜犯行，犯意各別，行為
      互殊，應予分論併罰。
（四）被告前於100年間，因竊盜案件，經臺灣臺中地方法院以1
      00年度易字第846號判處有期徒刑8月、4月、3月（共2罪
      ），合併應執行有期徒刑1年2月確定，於101年1年8月1日
      縮短刑期執行完畢出監，有臺灣高等法院被告前案紀錄表
      1份在卷可參，則其於受有期徒刑之執行完畢後，5年之內
      故意再犯本案法定本刑有期徒刑以上各罪，為累犯，均應
      依刑法第47條第1項之規定加重其刑。
三、本院之判斷
（一）原審經調查結果，認被告上揭竊盜犯行事證明，並予以論
      罪科刑，固非無見，惟查：①被告就附表編號5、6、7所示
      竊盜行為，其係於同一時間，在相同地點，同時竊取分屬
      被害人未○○、甲○○、午○○所有之財物，而侵害數法益，為
      同種想像競合犯，應依刑法第55條前段規定，從一竊盜罪
      處斷，原審判決認應分論併罰，容有未洽。②又按竊盜犯
      贓物犯保安處分條例第 2  條第 4  項規定：「應執行之
      刑未達1年以上者，不適用本條例。」，是以諭知強制工
      作者，必須在刑期1年以上始得為之，如每罪判決均未達
      有期徒刑1年，揆之前開規定自無該規定之適用，自無須
      在各該罪均諭知前開強制工作之必要（詳後述）。然原審
      判決就附表編號1至10、12至15示各該罪所宣告之刑，均
      未達有期徒刑1年以上，然仍於每罪均諭知有強制工作之
      必要，亦有違誤。③又被告於附表編號11所示時間、地點
      ，所竊得之財物尚有手機1支，且所竊得之隨身碟僅10支
      ，並非20支，復未竊取電腦喇叭1個，已如前述；惟原判
      決認定被告竊得之隨身碟為20支，且同時竊得電腦喇叭1
      個，但漏列手機，同有未洽。被告上訴意旨以其本案犯行
      前有正常工作，且家中父親罹癌住院，至犯本案，實與一
      般為享逸而犯罪有別，請求不要令其入勞動場所強制工作
      云云（見本院卷第12頁），並提出在職證明書為證。惟查
      ，被告並未提出其父親罹癌，且其須負擔醫藥費之證據方
      法；再者，其所提出之○○海產店在職證明書上所載到職日
      期為102年2月1日，於103年6月30日離職，且該店地址係
      在屏東縣○○鎮○○里○○路0000號（見本院卷第14頁），固可
      證明被告於該期間曾在該店任職廚工。然被告上班係以時
      薪計算，且有客人才請其來上班一節，有本院公務電話查
      詢紀錄表可稽（見本院卷第86頁），堪認被告之所任工作
      ，非如一般正職人員有固定上班時間、月薪。且被告於本
      案所為13次竊盜行為之犯罪地點均在臺中市，且行竊時間
      並非專挑假日，益徵其並非固定在○○海產店上班，而難認
      其有正常工作。佐以被告於警詢中已自承因為缺錢花用而
      行竊，所得贓物有的拿去買毒品，有的用於生活吃住一情
      明確（見警卷第21頁），而被告確因施用毒品案件，經送
      觀察勒戒後，由臺灣臺中地方法院檢察署檢察官以104年
      度毒偵字第187號為不起訴處分一節，有臺灣高等法院被
      告前案紀錄表及該不起訴處分書在卷可按（見本院卷第40
      頁、第65頁），足徵被告所辯其與一般為享逸而犯罪有別
      云云，不足採信；況且，被告確有令入勞動場所強制工作
      之必要（詳後述），是其上訴請求不要令其入勞動場所強
      制工作，為無理由。惟原判決有上揭可議之處，自應由本
      院予以撤銷改判。
（二）爰審酌被告前已因竊盜案件，經法院多次判處罪刑在案，
      有臺灣高等法院被告前案紀錄表在卷可參，素行欠端，且
      其正值壯年，仍不思悔悟，改循正途以謀正當利益，為貪
      圖一己私利，供己購毒及生活吃住之享樂，更犯本件竊盜
      案件，竊盜之次數高達13次，被害人多達15人，顯缺乏對
      他人財產權須予以尊重之觀念，且造成被害人財產上損失
      及生活不便，殊值非難；惟考量被告犯後於警、偵訊、原
      審及本院審理時均坦承犯行，態度尚可，兼衡酌各被害人
      所損失之財物價值、被告教育程度為國中畢業，家庭經濟
      狀況為小康（見警卷第2頁警詢筆錄受詢問人欄之記載）
      等一切情狀，各量處如附表所示之刑，並定其應執行之刑
      ，以示懲儆。
（三）按竊盜犯贓物犯保安處分條例第3條第1項關於竊盜犯、贓
      物犯令入勞動場所強制工作之規定，旨在對於竊盜犯、贓
      物犯之習慣性犯者，強制從事勞動，以養成正確之工作習
      慣及謀生觀念，使能適應社會生活，而達教化、治療之目
      的。又按有犯罪之習慣或因遊蕩或懶惰成習而犯罪者，於
      刑之執行前，令入勞動場所，強制工作，刑法第90條第1
      項亦有明定，旨在對嚴重職業性犯罪及欠缺正確工作觀念
      或無正常工作因而習慣犯罪者，強制其從事勞動，學習一
      技之長及正確之謀生觀念，使其日後重返社會，能適應社
      會生活，以達預防之目的。故行為人有無令入勞動場所強
      制工作之必要，應審酌其行為之常習性、嚴重性、危險性
      及對未來行為之期待性，依比例原則決定之（最高法院95
      年度臺上字第6571號刑事判決要旨參照）。復按行為人之
      犯罪成為習慣，在客觀上有於較長之一段時間內反覆為多
      次犯罪行為之情狀，是以犯罪之次數多寡及犯罪時間之長
      短，應為認定有無犯罪習慣之重要因素（最高法院79年度
      臺上字第4255號判決意旨參照）。末按保安處分係針對受
      處分人將來之危險性所為之處置，以達教化、治療之目的
      ，為刑罰之補充制度。我國現行刑法採刑罰與保安處分雙
      軌制，係在維持行為責任之刑罰原則下，為協助行為人再
      社會化之功能，以及改善行為人潛在之危險性格，期能達
      成根治犯罪原因、預防犯罪之特別目的。是保安處分中之
      強制工作，旨在對嚴重職業性犯罪及欠缺正確工作觀念或
      無正常工作因而犯罪者，強制其從事勞動，學習一技之長
      及正確之謀生觀念，使其日後重返社會，能適應社會生活
      。竊盜犯贓物犯保安處分條例第3條第1項規定，即係本於
      保安處分應受比例原則之規範，使保安處分之宣告，與行
      為人所為行為之嚴重性、行為人所表現之危險性及對於行
      為人未來行為之期待性相當之意旨而制定，而由法院視行
      為人之危險性格，決定應否令入勞動處所強制工作，以達
      預防之目的。查：
  １、被告係18歲以上之人，自92年起即陸續因竊盜案件經法院
      判處罪刑，並送監執行，有臺灣高等法院被告前案紀錄表
      在卷可考；且其正值青壯之年，身強體健，不知勤勉謀事
      ，以正途獲取所需財物，又其有多次竊盜、詐欺之前科紀
      錄，甚且於103年之期間，除犯本案外，另有詐欺、妨害
      兵役治罪條例及竊盜等多項犯行經判決有罪，且除臺灣屏
      東地方法院103年度審易字第181、259號案件經上訴臺灣
      高等法院高雄分院以104年度上易字第539號審理中外，其
      餘已判決確定等情，此有臺灣高等法院被告前案紀錄表（
      見本院卷第28至44頁背面）及臺灣臺中地方法院104年度
      審易字第1247號、104年度審易字第1250號、104年度審易
      字第466號、103年度易字第540號、臺灣屏東地方法院103
      年度審易字第224號、104年度審易字第181、259號判決書
      （見本院卷第66至85頁）在卷足憑，詎未能記取教訓，徹
      改前愆，循規蹈矩，謹守本份，竟貪圖非份之念，一仍舊
      慣，足證被告屢經法院判處罪刑仍未悛悔，一再違法犯紀
      ，不僅確有犯罪習慣，且事實顯示單憑施予刑罰制裁，已
      難矯正其財產犯罪惡習，僅藉由刑之執行實不足以澈底根
      絕其不勞而獲之惡性，有施以其他處遇方式之必要，以匡
      矯其頑習並防杜再犯。又觀被告本案於103年12月間共犯
      附表所示各項犯行合計多13罪，佐以上揭其前科紀錄表及
      判決書所示，被告自102年12月起至103年12月止，另有多
      次竊盜、詐欺犯罪。是被告本件竊盜案件件數眾多，且大
      多均為隨機犯案，手段亦屬類似，依其犯行之時間、次數
      、方式及態樣，均足證其犯案頻密，犯罪手段具有反覆同
      質性；參以其自承犯案之動機、目的係缺錢花用，而將所
      竊財物拿去買毒品，及供生活吃住一情在卷，且被告確有
      施用毒品經觀察勒戒後，由臺灣臺中地方法院檢察署檢察
      官於104年5月27日以104年度毒偵字第437號為不起訴處分
      確定，已如前述；再據本院查詢被告勞保資料結果，被告
      於104年之前，並無勞保投保紀錄，且被告無固定工作一
      節，亦說明如前。則被告於102年12月起至103年12月止，
      此期間既無固定收入維生，復有施用毒品之惡習，並進而
      多次犯竊盜等案以供購毒及生活花費，可見其嚴重欠缺尊
      重他人財產權益正確之法律觀念，復未思以自身勞力獲取
      所需財物，且依其如此綿密頻繁且賡續不斷犯罪之情形，
      顯見其有犯罪之惡習，若僅單純施予刑罰處遇，實難收矯
      劣治惡之功。度危險性，危害社會治安甚鉅。本院審酌被
      告體格健全，具有工作能力，倘願意從事正常工作，顯非
      難以謀生，然被告未將時間與精力用在正途，反而為多次
      竊盜犯罪，以此所得財物供己購買毒品及日常花用，之前
      犯多件竊盜罪入監執行顯然未收取教化之效，如不為預防
      矯治，恐怕日後重返社會時，仍有一再犯罪之虞，為矯正
      被告利用財產犯罪尋求經濟來源之惡習，並衡酌其前開多
      次犯行之嚴重性、危險性，考量尚難單憑刑罰制裁收矯正
      其財產犯罪惡習之功，為使被告習得正當謀生觀念及一技
      之長，澈底戒除財產犯罪惡習，自應藉由積極勞動之工作
      環境，使其培養勤奮任事、努力進取之態度，遏止被告再
      犯，並矯正其犯罪行為，藉由保安處分之強制力，令其參
      與勞動，訓練其職業技能並養成勞動習慣，改正不良習性
      ，使之將來能適應社會生活而能重返社會，爰依竊盜犯贓
      物犯保安處分條例第3條第1項、第4條、第5條第1項前段
      等規定，宣告被告應在刑之執行前，令入勞動場所強制工
      作3年，以強制從事勞動方式，培養其勤勞習慣、正確工
      作觀念，以資矯治其犯罪習慣，並習得一技之長，以便往
      後重回社會時，能自立更生，適應正常群體生活，期以達
      成刑法教化、矯治之目的。
  ２、復按竊盜犯贓物犯保安處分條例第2條第4項規定：「應執
      行之刑未達1年以上者，不適用本條例。」是以諭知強制
      工作者，必須在刑期1年以上始得為之（最高法院83年度
      臺非字第4、13、14號、84年度臺非字第368號判決參照）
      ，如每罪判決均未達有期徒刑1年，揆之前開規定自無該
      規定之適用，自無須在各該罪均諭知前開強制工作之必要
      （最高法院98年度臺上字第4774號、第6020號判決意旨稱
      「所犯數罪【如分別有諭知強制工作必要者】，自應分別
      於各該罪刑後宣告之，再依上開規定，諭知應執行之強制
      工作期間，始為適法」，然本案各該罪既未達1年以上，
      自無每罪均諭知之必要。又因各該罪經合併定應執行刑已
      逾1年以上，且因犯各該罪而始認有犯罪習慣，於定應執
      行刑時始為宣告強制工作即可。而刑法第53條規定：數罪
      併罰，有二裁判以上者，依第51條之規定，定其應執行之
      刑；一判決因併罰之數罪，分別宣告其罪之刑，同依第51
      條各款定其應執行者，均僅指主刑（死刑、無期徒刑、有
      期徒刑、拘役、罰金）、從刑（沒收、褫奪公權），屬保
      安處分之強制工作不與焉。且保安處分並非刑罰，故刑法
      上數罪併罰之觀念，不能適用於保安處分。至保安處分執
      行法第4條之1第1項，係宣告多數保安處分之執行方法，
      自亦不能資為應由法院定其執行之依據。又如各罪宣告刑
      均未達1年以上，而定應執行刑達1年以上，僅於定應執行
      刑後諭知強制工作，故定應執行刑後所諭知之強制工作，
      主要係植基於綜據各罪事實之合比例性判斷，並非由來於
      各罪宣告刑項下所諭知強制工作之統合，亦無所謂憑空而
      生之疑義。綜上所述，被告犯數竊盜罪，各罪宣告刑（均
      宣告有期徒刑）均未達有期徒刑1年，合併定其應執行之
      刑達有期徒刑1年以即有依上開條例諭知強制工作之必要
      ，惟不應在其中一罪或數罪諭知，僅於定應執行之刑時諭
      知即可（參見臺灣高等法院暨所屬法院100年法律座談會
      刑事類提案第9號研究結論）。是以，本案被告所犯如附
      表所示各罪之宣告刑，業經合併定應執行刑為有期徒刑4
      年4月，應有竊盜犯贓物犯保安處分條例之適用，依上揭
      說明，應依該條例第3條第1項之規定，於被告本件所犯各
      次竊盜罪之定應執行刑後，宣告於刑之執行前，令入勞動
      場所強制工作3年。
四、至被告就附表編號4所示犯罪事實部分，其於竊得被害人丑○○之提款卡及存摺後，另持提款卡以不正方法由該等自動付
    款設備內合計提領新臺幣（下同）4萬6,000元部分，是否另
    構成非法由自動付款設備取財罪嫌，因未據起訴，且與已起
    訴經本院判處有罪部分，並無裁判上或實質上一罪之關係，
    本院無從得以審究，應由檢察官另行為適法之處理，併此敘
    明。
據上論斷，應依刑事訴訟法第369條第1項前段、第364條、第299
條第1項前段，刑法第321條第1項第1款、第2款、第55條前段、
第47條第1項、第51條第5款，竊盜犯贓物犯保安處分條例第3條
第1項、第4條、第5條第1項前段，判決如主文。
本案經檢察官乙○○到庭執行職務。
中　　華　　民　　國　 105　　年　　1 　　月　　21　　日
           刑事第三庭　   審判長法　官　胡  忠  文
                                法　官　趙  春  碧
                                法　官　莊  宇  馨
上列正本證明與原本無異。
不得上訴。
                                書記官  劉  文  永

中　　華　　民　　國　 105　　年　　1 　　月　　26　　日

附錄本案所犯法條全文
中華民國刑法第321條：
犯竊盜罪而有下列情形之一者，處六月以上、五年以下有期徒刑
，得併科新臺幣十萬元以下罰金：
一、侵入住宅或有人居住之建築物、船艦或隱匿其內而犯之者。
二、毀越門扇、牆垣或其他安全設備而犯之者。
三、攜帶兇器而犯之者。
四、結夥三人以上而犯之者。
五、乘火災、水災或其他災害之際而犯之者。
六、在車站、埠頭、航空站或其他供水、陸、空公眾運輸之舟、
    車、航空機內而犯之者。
前項之未遂犯罰之。














 附表

編號 犯罪時間 犯罪地點 犯罪事實 被害人  證  據 主  文 1 103年12月7日3時48分 臺中市○00號○巷0號之住宅 庚○○攀越窗戶侵入卯○○之住宅後，竊得現金新臺幣（下同）1000元。 卯○○ 1.被告之自白（見警卷第10至11頁、偵卷第36頁至背面、原審卷第81、146頁）。 2.證人即被害人卯○○於警詢中之證述（見警卷第66頁至背面）。 3.臺中市政府警察局第六分局同意搜索證明書、搜索扣押筆錄、扣押物品目錄表、扣押物品收據、員警職務報告書（見警卷第26至52頁）。 4.監視器翻拍照片6張（見警卷第67頁）。 庚○○犯踰越安全設備、侵入住宅竊盜罪，累犯，處有期徒刑捌月。 2 103年12月7日5時10分 臺中市○○區○○路000○0號之住宅 庚○○趁己○○住宅大門未上鎖之際，徒手侵入住宅竊得健保卡1張、手錶1支、手機1支、現金4000元。 己○○ 1.被告之自白（見警卷第11至12頁、偵卷第36頁至背面、原審卷第81、146頁）。 2.證人即被害人己○○於警詢及本院審理中之證述（見警卷第69至70頁背面）。 3.臺中市政府警察局第六分局同意搜索證明書、搜索扣押筆錄、扣押物品目錄表、扣押物品收據、員警職務報告（見警卷第26至52頁）。 4.監視器翻拍照片12張（見警卷第73至74頁）。 5.贓物認領保管單1份（見警卷第72頁）。 庚○○犯侵入住宅竊盜罪，累犯，處有期徒刑玖月。 3 103年12月7日5時、6時許 臺中市○○區○○巷○○弄00號之住宅 庚○○趁辛○○住宅大門未上鎖之際，徒手侵入住宅竊得現金1600元。 辛○○ 1.被告之自白（見警卷第12頁、偵卷第36頁至背面、原審卷第81、146頁）。 2.證人即被害人辛○○於警詢中之證述（見警卷第75至77頁）。 3.臺中市政府警察局第六分局同意搜索證明書、搜索扣押筆錄、扣押物品目錄表、扣押物品收據、員警職務報告書等各1份（見警卷第26至52頁）。 庚○○犯侵入住宅竊盜罪，累犯，處有期徒刑捌月。 4 103年12月7日5、6時許 臺中市○○區○○巷○○弄00號之住宅 庚○○趁丑○○住宅大門未上鎖之際，徒手侵入住宅竊得現金2萬8000元、彰化銀行存摺1本、中郵政存摺1本、兆豐銀行存摺1本、提款卡2張。 丑○○ 1.被告之自白（見警卷第12至13頁、偵卷第36頁至背面、原審卷第81、146頁）。 2.證人即被害人丑○○於警詢及原審審理中之證述（見警卷第78至80頁、原審卷第81頁至背面）。 3.臺中市政府警察局第六分局同意搜索證明書、搜索扣押筆錄、扣押物品目錄表、扣押物品收據、員警職務報告（見警卷第26至52頁）。 4.監視器翻拍照片18張（見警卷第81至83頁）。 庚○○犯侵入住宅竊盜罪，累犯，處有期徒刑拾壹月。 5 103年12月13日3時39分許 臺中市○○區○○○○街00號0樓有人居住之建築物 庚○○趁未○○一樓大門未上鎖之際，徒手進入0樓工作室內竊得筆記型電腦1臺、未○○之國民身分證、健保卡各1張、汽、機車駕駛執照各1張、重型機車行照1張、提款卡1張、現金約1萬元。 未○○ 1.被告之自白（見警卷第13至14頁、偵卷第36頁至背面、原審卷第81、146頁）。 2.證人即告訴人未○○於警詢中之證述（見警第84至87頁）。 3.臺中市政府警察局第六分局同意搜索證明書、搜索扣押筆錄、扣押物品目錄表、扣押物品收據、員警職務報告書（見警卷第26至52頁）。 4.監視器翻拍照片12張、職務報告1份、建物位置3張、現場照片8張（見警卷第89至90頁、原審卷第128至135頁）。 5.贓物認領保管單1份（見警卷第88頁）。 庚○○犯侵入有人居住之建築物竊盜罪，累犯，處有期徒刑拾壹月。 6 103年12月13日4時39分許 臺中市○○區○○○○街00號0樓有人居住之建築物 庚○○趁甲○○一樓大門未上鎖之際，徒手進入0樓工作室內竊得黑色包包1個（內有皮夾1只、甲○○國民身份證、健保卡各1張、駕駛執照2張、機車行照3張、機車保險卡2張、提款卡1張、信用卡2張、員工證1張、隨身碟(黑色8G)1個、現金約2000元）。 甲○○ 1.被告之自白（見警卷第14至15頁、偵卷第36頁至背面、原審卷第81、146頁）。 2.證人即被害人甲○○於警詢中之證述（見警卷第91至92頁）。 3.臺中市政府警察局第六分局同意搜索證明書、搜索扣押筆錄、扣押物品目錄表、扣押物品收據、員警職務報告書（見警卷第26至52頁）。 4.監視器翻拍照片12張、員警職務報1份、建物現場圖3張、現場照片8張（見警卷第89至90頁、原審卷第128至135頁）。 5.贓物認領保管單1份（見警卷第93頁）。 6.本院公務電話查詢紀錄表1份（見本院卷第46頁）。  7 103年12月13日4時39分許 臺中市○○區○○○○街00號0樓有人居住之建築物 庚○○趁甲○○一樓大門未上鎖之際，徒手進入0樓工作室內竊得鑰匙1串。 午○○ 1.被告之自白（見警卷第15頁、偵卷第36頁至背面、原審卷第81、146頁）。 2.證人即被害人午○○於警詢中之證述（見警卷第94頁至背面）。 3.臺中市政府警察局第六分局同意搜索證明書、搜索扣押筆錄、扣押物品目錄表、扣押物品收據、員警職務報告書（見警卷第26至52頁）。 4.監視器翻拍照片12張、員警職務報告1份、建物現場圖3張、現場照片8張（見警卷第89至90頁、原審卷第128至135頁）。 5.贓物認領保管單1份（見警卷第95頁）。  8 103年12月中旬某日5時許 臺中市○○區○○路00號之住宅 庚○○趁戊○○住宅大門未上鎖之際，徒手侵入住宅竊得黑色行動電話1支。 戊○○ 1.被告之自白（見警卷第24頁、偵卷第36頁至背面、原審卷第81、146頁）。 2.證人即被害人戊○○於警詢中之證述（見警卷第96頁至背面）。 3.臺中市政府警察局第六分局同意搜索證明書、搜索扣押筆錄、扣押物品目錄表、扣押物品收據、員警職務報告書（見警卷第26至52頁）。 4.贓物認領保管單1份（見警卷第97頁）。 庚○○犯侵入住宅竊盜罪，累犯，處有期徒刑捌月。 9 103年12月15日5時許 臺中市○○區○○○街0號之住宅 庚○○趁戊○○住宅大門未上鎖之際，徒手侵入住宅竊得皮包1只(內有有戶口名簿1本、手機1支、壬○○國民身份證、駕駛執照各1張、壬○○、楊○○健保卡各1張、提款卡3張、信用卡2張、鑰匙1串、現金約2000元）。 壬○○ 1.被告之自白（見警卷第15至16頁、偵卷第36頁至背面、原審卷第81、146頁）。 2.證人即被害人壬○○於警詢中之證述（見警卷第98至100頁背面）。 3.臺中市政府警察局第六分局同意搜索證明書、搜索扣押筆錄、扣押物品目錄表、扣押物品收據、員警職務報告書（見警卷第26至52頁）。 4.贓物認領保管單1份）見卷第101頁）。 庚○○犯侵入住宅竊盜罪，累犯，處有期徒刑玖月。 10 103年12月17日5時30分許 臺中市○區○○○○街00號之住宅 庚○○趁癸○○、子○○住宅大門未上鎖之際，徒手侵入住宅竊得行動電源1個、手機1支、隨身碟1個、癸○○及子○○國民身分證、健保卡各1張。 癸○○子○○ 1.被告之自白（見警卷第16頁、偵卷第36頁至背面、原審卷第81、146頁）。 2.證人即被害人癸○○（見警卷第104頁至背面、子○○（見警卷第102頁至背面）於警詢中之證述。 3.臺中市政府警察局第六分局同意搜索證明書、搜索扣押筆錄、扣押物品目錄表、扣押物品收據、員警職務報告書（見警卷第26至52頁）。 4.贓物認領保管單2份（見警卷第103、105頁）。 庚○○犯侵入住宅竊盜罪，累犯，處有期徒刑玖月。 11 103年12月20日4時11分許 臺中市○○區○○○街00號0樓之○○通訊科技有限公司 庚○○趁寅○○管領之○○通訊公司大門未上鎖之際，徒手侵入竊得華碩筆記型電腦1臺、數位照相機1臺、隨身碟10支(32G、16G、8G)、錄影機主機(硬碟容量1TB)2臺、讀卡機1個、信用卡1張、皮包1個、支票1張、I- Cash卡1張、現金4000元、手機1。 寅○○ 1.被告之自白（見警卷第17頁、偵卷第36頁至背面、原審卷第81、146頁）。 2.證人即告訴人寅○○於警詢中之證述（見警卷第106至108頁背面、第109頁背面）。 3.臺中市政府警察局第六分局同意搜索證明書、搜索扣押筆錄、扣押物品目錄表、扣押物品收據、員警職務報告書（見警卷第26至52頁）。 4.監視器翻拍照片12張、現場圖1張、現場照片6張（見警卷第117至118頁、原審卷第113至115頁、第136至137頁）。 5.贓物認領保管單2份（見警卷第110、111頁）。 庚○○犯侵入有人居住之建築物竊盜罪，累犯，處有期徒刑拾月。 12 103年12月20日4時11分許 臺中市○○區○○○街00號0樓有人居住之建築物 庚○○趁○○通訊科技有限公司大門未上鎖之際，侵入並至0樓丁○○所居住之房間內，徒手竊得隨身碟1個、陳○○國民身份證1張、陳○○、李○○及李○○健保卡各1張、富邦銀行信用卡2張、中國信託銀行信用卡1張、玉山銀行信用卡1張、遠東銀行信用卡1張、玉山及臺灣銀行提款卡各1張、玉山及臺灣銀行存摺2本、現金7000元。 丁○○ 1.被告之自白（見警卷第17至18頁、偵卷第36頁至背面、原審卷第81、146頁）。 2.證人即告訴人丁○○於警詢中之證述（見警卷第113至114頁）。 3.臺中市政府警察局第六分局同意搜索證明書、搜索扣押筆錄、扣押物品目錄表、扣押物品收據、員警職務報告書（見警卷第26至52頁）。 4.監視器翻拍照片12張、現場圖1張、現場照片6張（見原審卷第113至115頁、第136至137頁）。 5.贓物認領保管單1份（見警卷第116頁）。 庚○○犯侵入住宅竊盜罪，累犯，處有期徒刑拾月。 13 103年12月21日6時30分許 臺中市○○區○○0路00號之住宅 庚○○趁丙○○住宅大門未上鎖之際，徒手侵入住宅竊得手機3支、丙○○之國民身分證、健保卡、汽車駕駛執照、郵局提款卡各1張、永豐銀行信用卡2張、現金2000元。 丙○○ 1.被告之自白（見警卷第18至19頁、偵卷第36頁至背面、原審卷第81、146頁）。 2.證人即被害人丙○○於警詢中之證述（見警卷第118至120頁、第122頁至背面）。 3.臺中市政府警察局第六分局同意搜索證明書、搜索扣押筆錄、扣押物品目錄表、扣押物品收據、員警職務報告書（見警卷第26至52頁。 4.監視器翻拍照片17張（見警卷第124至125-1頁）。 5.贓物認領保管單1份（見警卷第123頁）。 庚○○犯侵入住宅竊盜罪，累犯，處有期徒刑玖月。 14 103年12月21日7時15分許 臺中市○○區○○路00巷00號 庚○○趁巳○○住宅落地窗門未緊鎖之際，徒手侵入住宅竊得手機1支、現金2萬元。 巳○○ 1.被告之自白（見警卷第18至19頁、偵卷第36頁至背面、原審卷第81、146頁）。 2.證人即被害人巳○○於警詢及原審審理中之證述（見警卷第126頁至背面、原審卷第82頁）。 3.臺中市政府警察局第六分局同意搜索證明書、搜索扣押筆錄、扣押物品目錄表、扣押物品收據、員警職務報告書（見警卷第26至52 頁）。 4.贓物認領保管單1份（見警卷第128頁）。 庚○○犯侵入住宅竊盜罪，累犯，處有期徒刑拾月。 15 103年12月24日7時30分 臺中市○○區○○○路0段000號 庚○○趁巳○○住宅大門未上鎖之際，徒手侵入住宅竊得筆記型電腦1臺。 辰○○ 1.被告之自白（見警卷第20頁、偵卷第36頁至背面、原審卷第81、146 頁）。 2.證人即被害人辰○○於警詢中之證述（見警卷第128頁至背面）。 3.臺中市政府警察局第六分局同意搜索證明書、搜索扣押筆錄、扣押物品目錄表、扣押物品收據、員警職務報告書（見警卷第26至52頁）。 4.贓物認領保管單1份（見警卷第129頁）。 庚○○犯侵入住宅竊盜罪，累犯，處有期徒刑玖月。